【裁判字號】    98,交聲,1509
【裁判日期】    981109
【裁判案由】    聲明異議
【裁判全文】
臺灣彰化地方法院交通事件裁定        98年度交聲字第1509號
原處分機關  交通部公路總局臺北區監理所蘆洲監理站
異  議  人
即受處分人  甲○○
上列受處分人因違反道路交通管理處罰條例案件，對於交通部公
路總局臺北區監理所蘆洲監理站中華民國98年10月9 日所為之處
分（原處分案號：北監蘆字第裁46-C00000000號）聲明異議，本
院裁定如下：
    主  文
異議駁回。
    理  由
一、原處分意旨略以：異議人即受處分人甲○○於民國98年9 月
    26日凌晨0 時46分許，騎乘車牌號碼EYX-178 號輕型機車，
    在臺北縣三重市○○路○ 段有「汽車駕駛人酒精濃度超過規
    定標準（0.55以上）」之違規，爰依道路交通管理處罰條例
    第35條第1 項第1 款、第24條第1 項第2 款裁處罰鍰新臺幣
    （下同）4 萬5,000 元，吊扣汽車駕駛執照12個月，並施以
    道安講習。
二、聲明異議意旨略以：伊酒後遇臨檢，酒測值每公升0.77毫克
    ，因當時係騎乘機車，應以無照騎乘機車論處，而非吊扣汽
    車駕照，爰請撤銷原處分等語。
三、按汽車駕駛人飲用酒類或其他類似物後，其吐氣所含酒精濃
    度超過每公升0.25毫克或血液中酒精濃度超過百分之0.05以
    上者，不得駕車；汽車駕駛人，駕駛汽車經測試檢定酒精濃
    度超過規定標準者，處1 萬5,000 元以上6 萬元以下罰鍰，
    並當場移置保管其車輛及吊扣其駕駛執照1 年，道路交通安
    全規則第114 條第2 款、道路交通管理處罰條例第35條第1
    項第1 款定有明文。再按汽車駕駛人取得高一級車類之駕駛
    資格者，應換發駕駛執照，並准其駕駛較低級車類之車輛，
    已領有小型車駕駛執照者，得駕駛輕型機器腳踏車，道路交
    通安全規則第61條第1 項第4 款規定甚明。是以領有小型車
    駕駛執照者，具有輕型機器腳踏車之駕駛資格。
四、經查，異議人確有上開酒後駕駛輕型機車，呼氣酒精濃度達
    0.77MG/L之違規事實，為異議人所不爭執，並有臺北縣政府
    警察局舉發違反道路交通管理事件通知單影本1 紙在卷可稽
    。又異議人考領有小型車駕駛執照，其小型車駕駛執照在有
    效期間內，且無任何吊扣吊銷事由，其另考領之普通重型機
    器腳踏車駕駛執照，則業於本件違規前之98年4 月3 日遭吊
    銷，且異議人並未考領有普通輕型機器腳踏車駕駛執照等節
    ，有汽車、機車駕駛人資料、汽車、機車駕照基本資料各1
    紙在卷可稽，此部分事實均堪認定。從而，本件違規時，異
    議人係依道路交通安全規則第61條第1 項第4 款之規定持小
    型車駕駛執照駕駛輕型機車，則其小型車駕駛執照即為駕駛
    輕型機車之合法證照，並非無照駕駛。其酒後駕駛輕型機車
    ，原處分機關依道路交通管理處罰條例第35條第1 項第1 款
    規定吊扣其騎駛輕型機車資格證照即小型車駕駛執照，符合
    該條規定暫時禁止行為人於道路上駕駛，以免其短期內再犯
    之立法目的；再者，受處分人係以小型車駕駛執照主張其有
    合法騎駛輕型機車之權源，受處分人酒後駕駛輕型機車，自
    應將其合法騎駛輕型機車之權源加以吊扣，以免其再犯，保
    障其他用路人之安全，原處分並無不符比例原則之情事。
  (三)綜上，原處分機關裁處吊扣異議人駕駛執照12個月，於法並
    無違誤，本件異議為無理由，應予駁回。至原處分就異議人
    前開違規行為裁處罰鍰及施以道安講習部分，因未據異議人
    聲明異議，本院無從併予審酌，附此敘明。
五、據上論斷，應依道路交通管理處罰條例第87條第2 項，道路
    交通案件處理辦法第19條，裁定如主文。
中    華    民    國    98    年    11    月    9     日
                  交通法庭    法  官  楊舒嵐
以上正本證明與原本無異。
如不服本裁定，應於裁定送達後五日內向本院提出抗告狀(須附
抗告狀繕本 )。
中    華    民    國    98    年    11    月    9     日
                              書記官  陳如玲


司法院資訊處製作；財團法人民間司法改革基金會備份。
